【裁判字號】    97,上易,2005
【裁判日期】    970911
【裁判案由】    傷害
【裁判全文】
臺灣高等法院刑事判決                97年度上易字第2005號
上  訴  人
即  被  告  甲○○
            乙○○
上列上訴人即被告等因傷害案件，不服臺灣板橋地方法院97年度
易字第499號，中華民國97年6月17日第一審判決（起訴案號：臺
灣板橋地方法院檢察署97年度偵字第467號），提起上訴，本院
判決如下：
    主  文
上訴駁回。
甲○○、乙○○均緩刑貳年。
    事實及理由
一、本案經本院審理結果，認第一審以上訴人即被告甲○○、乙
    ○○等均係犯刑法第277條第1項之傷害罪，分別判處拘役50
    日、40日，並均諭知易科罰金折算之標準為新台幣1000元折
    算1日，認事用法及量刑均無不當，應予維持，並引用第一
    審判決書記載之事實、證據及理由（如附件）。
二、被告甲○○、乙○○上訴意旨均略以：原審量刑過重云云。
    惟查，原審量刑時已審酌被告2人之素行、智識程度、生活
    狀況、被告等為上下樓鄰居，不能和睦相處，僅因細故發生
    爭執即互相叫囂挑釁，致有本件之互毆犯行，其中被告甲○
    ○先持木棍1枝毆打被告乙○○，但其遭被告乙○○傷害所
    受之傷較被告乙○○遭被告甲○○傷害所受之傷為重，渠等
    犯罪之動機、目的、手段、被告2人各自所受之傷害程度、
    被告乙○○犯罪後於原審審理時坦承犯行之態度、被告甲○
    ○則否認犯行之態度，及被告2人因和解金額認知差距，致
    於原審審理時未能達成民事和解等一切情狀，其量刑尚稱妥
    適。被告等執此等上訴意旨任意指摘原判決不當，求予撤銷
    改判，均為無理由，均應予駁回。
三、末查，被告甲○○、乙○○等，前均未曾受有期徒刑以上刑
    之宣告，此有本院被告前案紀錄表在卷可考，且被告等於案
    件上訴於本院後，於本院審理中雙方達成訴訟上和解，由被
    告乙○○賠償被告甲○○新台幣10000元，並當庭交付，此
    有本院和解筆錄正本1紙在卷足稽，被告等經此判決後，當
    知所警惕而無再犯之虞，本院認對被告甲○○、乙○○等所
    宣告之刑，以暫不執行為當，爰諭知甲○○、乙○○均緩刑
    2年，以勵自新。
據上論結，應依刑事訴訟法第373條、第368條，刑法第74條第1
項第1款，判決如主文。
本案經檢察官游明仁到庭執行職務。
中    華    民    國    97    年    9    月    11    日
                  刑事第二十庭審判長法  官  楊貴雄
                                    法  官  鄧振球
                                    法  官  林銓正
以上正本證明與原本無異。
不得上訴。
                                    書記官  陳玲憶
中    華    民    國    97    年    9     月    12    日
附件：
臺灣板橋地方法院刑事判決               97年度易字第499號
公  訴  人  臺灣板橋地方法院檢察署檢察官
被      告  甲○○  男  46歲（民國○○年○月○○日生）
                    國民身分證統一編號：Ｚ000000000號
                    住臺北縣中和市○○路55巷4之1號
            乙○○  男  30歲（民國○○年○月○日生）
                    國民身分證統一編號：Ｚ000000000號
                    住臺北縣中和市○○路55巷4之2號
上列被告因傷害案件，經檢察官提起公訴（97年度偵字第467、1
316號），本院判決如下：
    主  文
甲○○傷害人之身體，處拘役伍拾日，如易科罰金，以新臺幣壹
仟元折算壹日，扣案之木棍壹枝沒收。
乙○○傷害人之身體，處拘役肆拾日，如易科罰金，以新臺幣壹
仟元折算壹日。
    事  實
一、甲○○、乙○○係居住於臺北縣中和市○○路55巷4 之1 號
    （即2 樓）及之2 號（即3 樓）之上下樓鄰居，彼此之間素
    有嫌隙。甲○○於民國96年11月12日21時許（起訴書誤載為
    20時許）自外返回其住處，開門有聲音，且以台語向其母打
    招呼：「媽，我回來了」，經住在樓上之乙○○聽聞而打開
    窗戶與甲○○互相叫囂挑釁，乙○○因而從住處3 樓到甲○
    ○2 樓住處，甲○○見乙○○前來，即基於傷害之犯意，持
    其所有置於2 樓住處陽臺鞋櫃上面之木棍1 枝毆打乙○○，
    乙○○即以右手阻擋，並以左手搶下木棍。此時，乙○○亦
    基於傷害之犯意，與甲○○相互拉扯扭打，雙方均摔倒在地
    ，致甲○○受有左眼瞼鈍傷、結膜出血、外傷性脈絡結炎、
    外傷性瞳孔傷害，乙○○則受有右肘背側瘀挫腫傷之傷害，
    嗣經甲○○報警在該址（2 樓）查獲，並扣得上開木棍1 枝
    。
二、案經被害人甲○○、乙○○分別訴由臺北縣政府警察局中和
    分局報告臺灣板橋地方法院檢察署檢察官偵查起訴。
    理  由
一、證據能力部分：按被告以外之人於審判外之言詞或書面陳述
    ，除法律有規定者外，不得作為證據，刑事訴訟法第159 條
    第1 項固定有明文。惟被告以外之人於審判外之陳述，雖不
    符同法第159 條之1 至之4 之規定，而經當事人於審判程序
    同意作為證據，法院審酌該言詞陳述或書面陳述作成時之情
    況，認為適當者，亦得為證據；當事人、代理人或辯護人於
    法院調查證據時，知有第159 條第1 項不得為證據之情形，
    而未於言詞辯論終結前聲明異議者，視為有前項之同意，此
    亦據同法第159 條之5 規定甚明。查本件被告甲○○於本院
    準備程序中雖供稱：乙○○受傷的照片是造假的。證據清單
    1 至3 部分沒有意見。證據清單5 診斷證明書部分亦是假的
    ，他當天晚上根本沒去驗傷等語，惟嗣於本院審理時則供稱
    ：（法官問：對照片1 張、診斷證明書3 紙、證人蘇翠蓮、
    林佳民於警詢中之證述、告訴人兼被告甲○○於警詢偵查中
    之指訴及證述、告訴人兼被告乙○○於警詢及偵查中之指訴
    、證述，有何意見？〈提示並告以要旨〉）木棍是放在鞋櫃
    上面，鞋櫃擺放在進大廳的門邊的陽台。我沒有拿木棍打乙
    ○○。其餘沒有意見等語，另被告乙○○、檢察官於本院準
    備程序中均未就證據能力提出爭執，且迄於言詞辯論終結前
    ，亦未就本院所調查之證據主張有刑事訴訟法第159 條第1
    項不得為證據之情形，應認被告甲○○、乙○○及檢察官均
    已同意得作為本案之證據。從而，下述證據資料縱有屬傳聞
    證據，且不符刑事訴訟法第159 條之1 至之4 之規定者，經
    本院審酌各該證據資料作成時之一切客觀情況，認無不適當
    之情事，均認有證據能力。
二、上揭事實，業據被告乙○○迭於警詢時、偵查中及本院審理
    時供承不諱，核與告訴人兼被告甲○○於警詢時、偵查中及
    本院審理時所指述之情節相符，並有被告甲○○之莊朝傑眼
    科診所診斷證明書及聯合醫院和平院區診斷證明書計2 紙附
    卷可稽。事證明確，被告乙○○之犯行堪以認定。
三、另訊據被告甲○○對於其在上開時地與被告乙○○因細故發
    生爭執之事實固坦承不諱，惟矢口否認有上開傷害之犯行，
    辯稱：我沒有打乙○○，是他打我的。乙○○的傷不是我造
    成的，有相片可以證明。我那天沒有像檢察官所言互相叫囂
    挑釁，我只是回家跟我媽媽打招呼而已，用台語打招呼說「
    媽！我回來了」，被告乙○○就開窗戶說「你是在喊什麼」
    （台語），我們兩個人講一講，被告乙○○就與他弟弟、他
    媽媽衝下來，我就被他們打趴在地上，乙○○打我的背、眼
    睛、鼻子還流了鼻血，被打的眼睛現在看東西很模糊有減退
    ，有診斷書可證，我都沒有打乙○○云云。惟查，上揭事實
    ，業據被告甲○○於本院準備程序中供稱：我們2 個互毆（
    見本院卷第22頁）等語不諱，復據告訴人兼被告乙○○於警
    詢時、偵查中及本院審理時指述甚詳，證人蘇萃蓮、林佳民
    分別於警詢時證述明確，並有上開木棍1 枝之照片（見偵查
    卷第21頁）1 張、被告乙○○受傷之照片（見偵查卷第34頁
    ）1 張、被告乙○○之中山綜合醫院診斷證明書1 紙附卷可
    稽及上開木棍1 枝扣案可佐。是被告甲○○所為之上開辯解
    ，尚無足採。事證明確，被告甲○○之犯行堪以認定。
四、核被告等所為，均係犯刑法第277 條第1 項之傷害罪。爰審
    酌被告2 人之素行，有臺灣高等法院被告前案紀錄表1 份在
    卷足憑，渠等智識程度、生活狀況、被告等為上下樓鄰居，
    不能和睦相處，僅因細故發生爭執即互相叫囂挑釁，致有本
    件之互毆犯行，其中被告甲○○先持木棍1 枝毆打被告乙○
    ○，但其遭被告乙○○傷害所受之傷較被告乙○○遭被告甲
    ○○傷害所受之傷為重，渠等犯罪之動機、目的、手段、被
    告2 人各自所受之傷害程度、被告乙○○犯罪後坦承犯行之
    態度、被告甲○○犯罪後否認犯行之態度及被告2 人因和解
    金額認知差距，致未能達成民事和解等一切情狀，分別量處
    如主文所示之刑，並均諭知易科罰金折算標準，以資懲儆。
五、扣案之木棍1 枝，係被告甲○○所有供犯本案之罪所用之物
    ，業據其於偵查中及本院審理時供明在卷，應依刑法第38條
    第1 項第2 款規定宣告沒收。
據上論斷，應依刑事訴訟法第284條之1、第299條第1項前段、刑
法第277條第1項、第41條第1項前段、第38條第1項第2 款、刑法
施行法第1條之1第1項、第2項前段，判決如主文。
本案經檢察官黃佳權到庭執行職務。
中    華    民    國    97    年    6     月    17    日
                  刑事第二庭    法  官  楊千儀
上列正本證明與原本無異。
如不服本判決，應於判決送達後10日內明上訴理由，向本院提
出上訴狀（應附繕本），上訴於臺灣高等法院。
                                書記官  林美萍
中    華    民    國    97    年    6     月    17    日
附錄本案論罪科刑法條全文
中華民國刑法第277條
傷害人之身體或健康者，處3年以下有期徒刑、拘役或1千元以下
罰金。
犯前項之罪因而致人於死者，處無期徒刑或7 年以上有期徒刑；
致重傷者，處3年以上10年以下有期徒刑。


司法院資訊處製作；財團法人民間司法改革基金會備份。
